【裁判字號】    98,消債更,21
【裁判日期】    980225
【裁判案由】    更生
【裁判全文】
臺灣桃園地方法院民事裁定      九十八年度消債更字第二一號
聲  請  人  甲○○
上列當事人聲請消費者債務清理事件，本院裁定如下：
    主  文
債務人甲○○自中華民國九十八年三月六日十八時起開始更生程
序。
命司法事務官進行本件更生程序。
    理    由
一、按法院開始更生程序之裁定，應載明其年、月、日、時，並
    即時發生效力。次按法院裁定開始更生或清算程序後，得命
    司法事務官，進行更生或清算程序，必要時，得選任律師、
    會計師或其他適當之自然人或法人一人為監督人或管理人。
    消費者債務清理條例第四十五條第一項、第十六條第一項分
    別定有明文。
二、本件聲請人即債務人聲請意旨略以：其因不能清償債務情事
    ，於民國九十五年間曾依「中華民國銀行公會會員辦理消費
    金融案件無擔保債務協商機制」，以書面向最大債權金融機
    構中國信託商業銀行請求共同協商債務清償方案，並於九十
    五年六月間協商成立，聲請人每月應繳金額為新臺幣（下同
    ）二萬二千零八十七元，須聲請人丈夫補貼方堪履行上開協
    商條件。詎聲請人丈夫於九十五年十一月三十日車禍，經休
    養一年方康復，聲請人乃不得已於九十六年二月間毀諾。嗣
    聲請人丈夫於九十七年二月方覓得工作，惟與聲請人每月薪
    資合計不到四萬元，且每月應負擔三千五百元勞工貸款；甚
    者，聲請人丈夫於九十七年十二月又發生車禍而失業，目前
    僅有聲請人工作收入供作家用。聲請人因上情致無力按月清
    償上開協商款項，不得已方毀諾，是以前揭毀諾情事，並非
    聲請人主觀上惡意不履行協議，實係客觀上有不可歸責於聲
    請人之事由發生。又聲請人無擔保或無優先權之債務總額未
    逾一千二百萬元，復未經法院裁定開始清算程序或宣告破產
    ，爰聲請更生等語。
三、經查，聲請人所主張之上開事實，業據其提出診斷證明書、
    勞保投保資料表、中國信託商業銀行通知函暨協議書、存摺
    與九十五年度暨九十六年度綜合所得稅各類所得資料清單等
    件為證，經核與其陳述相符，準此，堪認其情形與消費者債
    務清理條例第一百五十一條第五項但書「因不可歸責於己之
    事由，至履行顯有重大困難」之規定相符。且依聲請人所提
    出財產稅總歸戶資料，及本院依職權所調取之聲請人稅務電
    子閘門資料查詢表觀之，債務人現名下並無其他固定資產；
    雖債務人自承每月有一萬七千餘元工作收入，然於上開收入
    於扣除必要生活費用及支出後所餘數額，亦與債務人所積欠
    之債務總額達一百七十八萬餘元相去甚遠，堪認本件債務人
    確有不能清償債務之情事。此外，本件又查無債務人有消費
    者債務清理條例第六條第三項、第八條或第四十六條各款所
    定駁回更生聲請之事由存在，則債務人聲請更生，應屬有據
    ，並依首揭規定命司法事務官進行本件更生程序，爰裁定如
    主文。
中    華    民    國    98    年    2     月    25    日
                          民事第二庭  法  官  石有為
上為正本係照原本作成
本件不得抗告
中    華    民    國    98    年    2     月    25    日
                                  書  記  官  顏伯儒


司法院資訊處製作；財團法人民間司法改革基金會備份。
